【裁判字號】    88,簡上,149
【裁判日期】    890110
【裁判案由】    妨害兵役
【裁判全文】
臺灣板橋地方法院刑事判決                        八十八年度簡上字第一四九號
    上  訴  人  臺灣板橋地方法院檢察署檢察官
    被      告  甲○○
右列上訴人因妨害兵役案件，不服本院八十八年度板簡字第一０五八號中華民國八十
八年三月三十一日第一審判決（起訴案號：台灣板橋地方法院檢察署八十七年度偵字
第一四七０六號）提起上訴，本院管轄第二審之合議庭判決如左：
    主  文
上訴駁回。
    事實及理由
一、本案經本院審理結果，認第一審判決以被告甲○○所為係觸犯妨害兵役治罪條例
    第十一條第三項、第一項第三款、第七條第二項規定後備軍人居住處所遷移，無
    故不依規定申報，致使點閱召集令無法送達，處拘役三十日，如易科罰金以三百
    元折算一日，核其認事用法均無違誤，量刑亦屬適當，應予維持，並引用第一審
    判決書記載之事實、證據及理由。
二、上訴人上訴意旨略稱：本件被告甲○○前於民國（下同）八十六年十月二十七日
    因麻醉藥品管理條例案，經法院判處有期徒刑四月，如易科罰金以三百元折算一
    日確定，並經八十六年十二月十二日易科罰金執行完畢，其於五年內再犯本件妨
    害兵役第十一條第三項、第一項第三款、第七條第二項之罪，顯屬累犯，本應依
    刑法第四十七條規定論以累犯，並加重其刑至二分之一，原審漏未論擬累犯，逕
    行論處被告拘役三十日，如易科罰金以三百元折算一日之刑，顯屬有誤，原判決
    違背法令，請撤銷原判決，更為適當合法之判決等語。惟按刑法第四十七條關於
    累犯之要件係規定：「受有期徒刑之執行完畢....，五年以內再犯有期徒刑以上
    之罪者，為累犯，加重本刑至二分之一」，而查被告甲○○涉犯本件妨害兵役案
    件之行為時間為八十六年十月間，係在其前案（違反麻醉藥品管理條例）八十六
    年十二月十二日執行完畢之前，依前開規定，尚不構成累犯，上訴人指摘原判決
    漏未論擬累犯，容有誤會。又本院審酌被告素行、犯罪之動機、目的、所生之危
    害等一切情狀，認原審量處前開刑度，並諭知易科罰金之折算標準，尚屬允適，
    上訴人指摘原判決不當，為無理由，應予駁回。
三、被告經合法傳喚，無正當理由不到庭，不待其陳述，逕行判決。
據上論斷，應依刑事訴訟第四百五十五條之一第一項、第三項、第三百六十八條、第
三百七十一條、第三百七十三條，判決如主文。
本案經檢察官黃明絹到庭執行職務。
中      華      民    國      八十九      年     一     月     十     日
                                      臺灣板橋地方法院刑事第六庭
                                        審判長法  官  余來炎
                                              法  官  彭松江
                                              法  官  陳靜茹
右正本證明與原本無異
不得上訴
                                              書記官  阮旭家
中      華      民      國      八十九      年     一     月    十一    日


司法院資訊處製作；財團法人民間司法改革基金會備份。
